【裁判字號】    94,訴,2215
【裁判日期】    950816
【裁判案由】    違反槍砲彈藥刀械管制條例
【裁判全文】
臺灣彰化地方法院刑事判決              94年度訴字第2215號
公  訴  人  臺灣彰化地方法院檢察署檢察官
被      告  甲○○
                    現另案在臺灣彰化監獄執行中
指定辯護人  本院公設辯護人乙○○
上列被告因違反槍砲彈藥刀械管制條例案件，經檢察官提起公訴
（九十四年度偵字第八三一四號），本院判決如下：
    主  文
甲○○未經許可，持有可發射子彈具有殺傷力之改造手槍，累犯
，處有期徒刑年貳月，併科罰金新臺幣壹拾萬元，罰金如易服
勞役，以新臺幣壹仟元折算壹日，扣案之改造手槍壹枝（槍枝管
制編號：0000000000號）沒收。
    事  實
一、甲○○前因施用第一級毒品、第二級毒品案件，經本院以九
    十二年度訴字第一三○四號分別判處有期徒刑八月、三月，
    應執行有期徒刑九月確定，嗣經送監執行，甫於民國九十三
    年九月三十日縮刑期滿執行完畢，猶不知警惕，明知可發射
    子彈具有殺傷力之改造手槍，係槍砲彈藥刀械管制條例第四
    條第一項第一款所列管之物品，未經中央主管機關內政部之
    許可，不得非法持有，竟於九十四年十月某日，在彰化縣田
    中鎮○○里○○路一九三巷巷口之舊衣回收箱旁，拾獲以仿
    義大利ＶＡＬＴＲＯ廠ＭＯＤ．８５ＣＯＭＢＡＴ型口徑九
    ＭＭ之金屬模型槍車通金屬槍管內阻鐵而成、可發射子彈具
    有殺傷力之改造手槍一枝（槍枝管制編號：0000000
    000號、內無彈匣；該槍枝因無法查明來源，未能證實是
    否為遺失物或離本人持有之物）後，即未經許可而持有之，
    並將之藏放在其位於彰化縣田中鎮○○里○○街一九三巷十
    七號住所之房間內。嗣於九十四年十月十六日凌晨某時許，
    甲○○取槍後，駕駛車牌號碼○一一七－ＬＥ號自用小客車
    欲前往彰化縣彰化市，於同日凌晨五時四十五分許，行經國
    道一號高速公路北向二○一公里處（位處彰化縣花壇鄉），
    因上開自用小客車故障停放路肩，經巡邏員警發現上前盤查
    ，於有偵查犯罪職權之機關或個人發覺其犯罪前，即主動將
    上開改造手槍一支取交員警，向員警供出其未經許可持有上
    開改造手槍之犯行，而自首接受裁判，並扣得改造手槍一支
    。
二、案經內政部警政署國道公路警察局第三警察隊報告臺灣彰化
    地方法院檢察署檢察官偵查起訴。
    理  由
一、上開事實，迭經被告甲○○於警詢、偵訊、本院審理時坦承
    不諱，並有改造手槍一支扣案為憑，且該改造手槍經送內政
    部警政署刑事警察局以性能檢驗法鑑驗之結果，認送鑑改造
    手槍一支（槍枝管制編號：0000000000號），係
    由義大利製ＶＡＬＴＲＯ廠ＭＯＤ．８５ＣＯＭＢＡＴ型口
    徑九ＭＭ之金屬模型槍車通金屬槍管內阻鐵而成之改造手槍
    ，機械性能良好，可擊發適用之子彈，認具殺傷力，此有該
    局九十四年十一月二日刑鑑字第○九四○一五九七四八號槍
    彈鑑定書一份附卷可稽，足徵被告自白確與事實相符。本件
    事證明確，被告未經許可持有可發射子彈具有殺傷力之改造
    手槍之犯行，應堪認定。
二、論罪科刑理由：
  (一)核被告所為，係犯槍砲彈藥刀械管制條例第八條第四項之未
    經許可持有可發射子彈具有殺傷力之改造手槍罪。
  (二)被告行為後，刑法於九十四年二月二日修正公布、罰金罰鍰
    提高標準條例於九十五年五月十七日修正公布，並均於九十
    五年七月一日施行，關於本案應適用之新舊法，茲比較如下
    ：
  1.刑法第二條第一項規定，係規範行為後法律變更所生新舊法
    律比較適用之準據法，於九十五年七月一日刑法施行後，應
    適用刑法第二條第一項之規定，為「從舊從輕」之比較（最
    高法院九十五年五月二十三日第八次刑事庭會議決議第一點
    第一項參照）。
  2.刑法第四十七條關於累犯之規定，由「受有期徒刑之執行完
    畢，或受無期徒刑或有期徒刑一部之執行而赦免後，五年以
    內再犯有期徒刑以上之罪者，為累犯，加重本刑至二分之一
    。」修正為「受徒刑之執行完畢，或一部之執行而赦免後，
    五年以內故意再犯有期徒刑以上之罪者，為累犯，加重本刑
    至二分之一。第九十八條第二項關於因強制工作而免其刑之
    執行者，於受強制工作處分之執行完畢或一部之執行而免除
    後，五年以內故意再犯有期徒刑以上之罪者，以累犯論。」
    本件被告所犯槍砲彈藥刀械管制條例第八條第四項之未經許
    可持有可發射子彈具有殺傷力之改造手槍罪，係故意再犯有
    期徒刑以上之罪，經比較新、舊法結果，並無有利或不利之
    情形。
  3.刑法第四十二條關於易服勞役折算標準之規定，由修正前刑
    法第四十二條第二項「易服勞役以一元以上三元以下，折算
    一日。但勞役期限不得逾六個月。」修正並改列為刑法第四
    十二條第三項「易服勞役以新臺幣一千元、二千元或三千元
    折算一日。但勞役期限不得逾一年。」應依刑法第二條第一
    項規定，適用最有利於行為人之法律（最高法院九十五年五
    月二十三日第八次刑事庭會議決議第三點第二項參照）。修
    正前刑法第四十二條第二項之易服勞役折算標準，依修正刪
    除前之罰金罰鍰提高標準條例第二條規定，應就其原定數額
    提高為一百倍折算一日，並依現行法規所定貨幣單位折算新
    臺幣條例第二條規定，以新臺幣元三倍折算之，亦即，修正
    前刑法第四十二條第二項之易服勞役折算標準，應以銀元一
    百元以上三百元以下即新臺幣三百元以上九百元以下折算為
    一日，經比較新、舊法結果，應以被告行為後之法律即刑法
    第四十二條第三項規定，最有利於被告。
  4.比較時應就罪刑有關之共犯、未遂犯、想像競合犯、牽連犯
    、連續犯、結合犯，以及累犯加重、自首減輕暨其他法定加
    減原因（如身分加減）與加減例等一切情形，綜其全部罪刑
    之結果而為比較（最高法院九十五年五月二十三日第八次刑
    事庭會議決議第一點第四項參照）。經綜合比較新、舊法之
    結果，以被告行為後之新法較有利於被告，依刑法第二條第
    一項但書規定，本案自應適用被告行為後之法律即刑法第四
    十七條、第四十二條第三項之規定。
  (三)被告前因施用第一級毒品、第二級毒品案件，經本院以九十
    二年度訴字第一三○四號分別判處有期徒刑八月、三月，應
    執行有期徒刑九月確定，嗣經送監執行，甫於九十三年九月
    三十日縮刑期滿執行完畢，此有臺灣彰化地方法院檢察署刑
    案資料查註紀錄表及臺灣高等法院被告全國前案紀錄表各一
    份在卷可考，其於受有期徒刑執行完畢後，五年以內再犯本
    件有期徒刑以上之罪，為累犯，應依刑法第四十七條規定加
    重其刑。又按犯本條例之罪自首，並報繳其持有之全部槍砲
    、彈藥、刀械者，減輕或免除其刑，槍砲彈藥刀械管制條例
    第十八條第一項前段定有明文，此為刑法第六十二條之特別
    規定，自應優先適用。本件被告於有偵查犯罪職權之機關或
    個人發覺其犯罪前，即主動將上開改造手槍一支取交員警，
    向員警供出其未經許可持有上開改造手槍之犯行，而自首接
    受裁判，此經內政部警政署國道公路警察局第三警察隊員警
    許智仁於本院審理時結證無訛（本院卷第一一二、一一三頁
    ），應依槍砲彈藥刀械管制條例第十八條第一項前段規定，
    減輕其刑，並依刑法第七十一條第一項規定，與上開加重其
    刑部分，先加後減。爰審酌槍枝係屬高度危險之物品，被告
    拾獲改造手槍後，未繳交治安機關，竟無故持有，影響社會
    治安甚鉅，惟考量被告持有之時間尚短，且未持該改造槍枝
    從事不法行為，尚未造成實害，暨犯罪後坦承犯行，態度尚
    屬良好等一切情狀，量處如主文所示之刑，併科罰金部分，
    並諭知如易服勞役之折算標準。
  (四)又被告行為後，刑法第三十八條關於沒收之規定，亦於九十
    四年二月二日修正公布，並於九十五年七月一日施行。惟按
    從刑附屬於主刑，除法律有特別規定者外，依主刑所適用之
    法律（最高法院九十五年五月二十三日第八次刑事庭會議決
    議第一點第五項參照），是本案關於沒收之從刑，自應適用
    被告行為後之法律即刑法第三十八條之規定。扣案可發射子
    彈具有殺傷力之改造手槍（槍枝管制編號：0000000
    000號、內無彈匣），屬於違禁物，應依刑法第三十八條
    第一項第一款宣告沒收。
據上論斷，應依刑事訴訟法第二百九十九條第一項前段，槍砲彈
藥刀械管制條例第八條第四項、第十八條第一項前段，刑法第十
一條前段、第二條第一項但書、第四十七條、第四十二條第三項
、第三十八條第一項第一款，判決如主文。
本案經檢察官高如應到庭執行職務。
中    華    民    國    95    年    8     月    16    日
                    刑事第二庭  審判長法官  王義閔
                                      法官  李雅俐
                                      法官  鄭舜元
以上正本證明與原本無異。
如不服本判決，應於判決送達後10日內，向本院提出上訴狀（ 須
附繕本 ）。
中    華    民    國    95    年    8    月    18    日
                                    書記官  呂雅惠
附錄：論罪科刑法條：
槍砲彈藥刀械管制條例第8條
未經許可，製造、販賣或運輸鋼筆槍、瓦斯槍、麻醉槍、獵槍、
空氣槍或第4條第1項第1款所定其他可發射金屬或子彈具有殺傷
力之各式槍砲者，處無期徒刑或5年以上有期徒刑，併科新臺幣1
千萬元以下罰金。
未經許可，轉讓、出租或出借前項所列槍枝者，處5年以上有期
徒刑，併科新臺幣1千萬元以下罰金。
意圖供自己或他人犯罪之用，而犯前二項之罪者，處無期徒刑或
7年以上有期徒刑，併科新臺幣1千萬元以下罰金。
未經許可，持有、寄藏或意圖販賣而陳列第1項所列槍枝者，處3
年以上10年以下有期徒刑，併科新臺幣700萬元以下罰金。
第1項至第3項之未遂犯罰之。


司法院資訊處製作；財團法人民間司法改革基金會備份。
